臺灣雲林地方法院民事裁定
110年度亡字第5號
聲  請  人  吳坤河  

上列聲請人請求宣告失蹤人吳美枝死亡事件，本院裁定如下：
    主  文
宣告吳美枝（女、民國00年00月00日出生、國民身分證統一編號
：Z000000000號、最後住所：雲林縣○○鄉○○村0 鄰○○路0 號）於
中華民國八十三年七月一日下午十二時死亡。
聲請程序費用新臺幣壹仟元由吳美枝之遺產負擔。
    理  由
一、本件聲請意旨如下：聲請人的姊姊即失蹤人吳美枝於民國（
    下同）76年間在臺北縣板橋市（現改制為新北市板橋區）街
    上走失，至今毫無音訊，生死不明，因此依民法第8 條及家
    事事件法第156 條之規定，求為宣告失蹤人死亡等語。
二、本院調查結果，聲請人主張失蹤人吳美枝失蹤不知去向，生
    死不明，並已踐行公示催告程序之事實，已有提出戶籍謄本
    、雲林縣警察局臺西分局飛沙派出所受（處）理案件證明單
    、報紙1 份等件可以證明，核與證人即聲請人的堂嫂洪秀金
    到庭證稱：現住在雲林縣○○鄉○○○路00○00號，離聲請人家差
    不多騎機車2 分鐘，相對人即失蹤人吳美枝是我配偶的堂妹
    ，有看過相對人的照片，那時候我沒嫁進他們家，沒有看過
    相對人本人，我結婚27年，這27年來都沒有看過相對人，僅
    有看過照片，我們有時會回去舊家，舊家有他們小時候的照
    片，沒有聽說相對人現在何處、相對人的情形或相對人失蹤
    等語大致相符。又有雲林縣警察局臺西分局110 年4 月12日
    雲警西偵字第1100005252號函檢送之失蹤人口系統資料報表
    、雲林縣警察局臺西分局飛沙派出所受（處）理案件證明單
    附卷可以佐證。另外，本院也主動查詢吳美枝之全民健康保
    險個人就醫紀錄，顯示無查詢資料，有健保Web IR系統查詢
    個人就醫紀錄1 份在卷可以補充證明。綜上證據判斷，吳美
    枝確實自76年間即失蹤杳無音訊這個事實，可以認定。所以
    聲請人的前述主張，可以相信為真實。
三、失蹤人失蹤滿7 年後，法院得因利害關係人或檢察官之聲請
    ，為死亡之宣告。受死亡宣告者，以判決內所確定死亡之時
    ，推定其為死亡。前項死亡之時，應為前條各項所定期間最
    後日終止之時。但有反證者，不在此限，民法第8 條第1項
    及第9 條分別定有明文。又民法對於失蹤人失蹤之確定日期
    不明情形，並未規定，應類推民法第124 條第2 項關於出生
    日期推定之規定，即失蹤之月、日無從確定時，推定其為7 
    月1 日失蹤，知其失蹤之月，而不知其失蹤之日者，推定其
    為該月15日失蹤。本件失蹤人吳美枝雖於76年間失蹤，惟確
    切之失蹤之日期不明，依據上述法律規定及說明，推定失蹤
    人吳美枝於76年7 月1 日失蹤，又計算至83年7 月1 日即失
    蹤屆滿7 年，自應推定其於是日下午12時死亡，因此本院宣
    告如主文所示。
四、依家事事件法第154 條第3 項，裁定如主文。
中　　華　　民　　國　  110 　年　　10　　月　　22  　日
                    家事法庭    法  官   潘雅惠
以上正本係照原本作成。
如不服本裁定應於送達後10日內向本院提出抗告狀，並繳納抗告
費新臺幣1,000元。
中　　華　　民　　國　  110 　年　　10　　月　　25  　日
                                書記官   陳智仁